# 求助陈版：汽车零件企客户垫付款项寄收入确认问题

提问人：小太阳 with 时间：2023-03-24 14:08:24
1.企业属于汽车零件制造商，其中一个客户垫付模具支出，后续根据销售数量从货款中冲减货款，该如何核算？是计入合同负债还是其他应付款？
2.由于A客户规模较大，有专门的系统且对供应商开放，所以每次对账数据源于从客户系统中导出的数据进行对账，然后进行结算，会计处理例如 12 月份：
借：应收
贷：收入（暂估当月，暂估数据源于客户供应商系统中次月数据，即 23 年 1 月）
收入（冲销上月暂估）
收入（实际结算上月）
税费
上述做法是否合理？用次月客户系统中导出的数据作为当月的暂估是否合理？
上面问题如有参考资料吗？

回答人：chenyiwei
此问题首先需确定模具的制造是否构成单项履约义务，可参考《监管规则适用指引——会计类第 2 号》之“2-1 识别履约义务时商品或服务是否具有高度关联性的判断”。如果构成单项履约义务的，则需为模具款单独确认收入。在构成单项履约义务的情况下，对于“客户垫付模具支出，后续根据销售数量从货款中冲减货款”的情况，虽然名义上模具款要扣回，但如果扣回模具款后，产品的售价仍高于包含模具折旧在内的生产成本的，则不影响模具收入的单独确认。
2 、在确保客户系统数据可靠性的前提下，可根据下月初从客户系统导出的上月收货、验收数据作为确认上月收入的依据。在年末结账时，下年初从客户系统中导出的截至资产负债表日的交易数据可作为报告年度确认收入的依据。